【裁判字號】    96,簡上,174
【裁判日期】    970229
【裁判案由】    給付票款
【裁判全文】
臺灣臺南地方法院民事判決             96年度簡上字第174號
上  訴  人  中華聯合半導體設備製造股份有限公司
                      1號
法定代理人  甲○○
訴訟代理人  劉豐州律師
            陳韋利律師
被上訴  人  乙○○
上列當事人間請求給付票款事件，上訴人對於中華民國96年10月
31日本院新市簡易庭96年度新簡字第355號所為判決提起上訴，
聲請供擔保免為假執行，並請求就免假執行部分先為辯論，本院
於97年2月27日言詞辯論終結，判決如下：
    主      文
原判決主文第一項所命之給付，如上訴人以新臺幣壹佰零伍萬肆
仟玖佰零肆元為被上訴人供擔保後，准免為假執行。
    事實及理由
一、上訴人以：原審為被上訴人勝訴之判決，並依民事訴訟法第
    389條第1項第3款之規定，依職權宣告假執行，嗣聽聞被上
    訴人已持原審判決，聲請鈞院對上訴人之財產強制執行，上
    訴人恐因假執行受有不能回復之損害，爰依民事訴訟法第39
    2條第2項、第3項及455條之規定，聲請鈞院准許上訴人得供
    擔保後免為假執行，並就免為假執行之聲請部分先為辯論及
    裁判。並聲明原判決第一項命上訴人應給付被上訴人新臺幣
    （下同）1,000,000元及自民國96年4月2日起至清償日止，
    按年息百分之6計算之利息部分，上訴人願以現金供擔保後
    ，請准宣告免為假執行。
二、被上訴人則以：伊有持原審判決聲請假執行，原訂97年2月2
    1日進行拍賣，後來因故延期，上訴人一再拖延訴訟，請求
    駁回上訴人之聲請等語，資為抗辯。
三、按法院得宣告被告於假執行程序實施前預供擔保，或將請求
    標的物提存而免為假執行；又第二審法院應依聲請，就關於
    假執行之上訴，先為辯論及裁判，民事訴訟法第392條第2項
    及第455條，分別定有明文。是上訴人在原審縱未陳明願供
    擔保請求免為假執行，仍得在提起上訴時，促請第二審法院
    為此宣告，並得聲請第二審法院就此先為辯論及裁判。本件
    上訴人聲請供擔保免為假執行，並聲請就此先為辯論及裁判
    ，核無不合，應予准許。
四、本院斟酌本件原判決第一項所命上訴人之給付，除1,000,00
    0元外，尚有自96年4月2日起至清償日止，按年息百分之6計
    算之利息，爰酌定上訴人以1,054,904元【即本金1,000,00
    0元及自96年4月2日起至97年2月29日止，按年息百分之6計
    算之利息；計算式：1,000,000 ＋（1,000,000×334/365×
    6%）＝54,904；小數點以下四捨五入】為被上訴人供擔保後
    ，得免為原判決主文第一項宣告之假執行。
據上論結，本件免假執行之聲請為有理由，爰判決如主文。
中    華    民    國    97    年    2     月    29    日
                  民事第一庭    審判長法  官  翁金緞
                                      法  官  陳淑卿
                                      法  官  黃瑪玲
以上正本證明與原本無異
本判決不得上訴。
中    華    民    國    97    年    2     月    29    日
                                書記官  陳著振


司法院資訊處製作；財團法人民間司法改革基金會備份。
